【裁判字號】    98,簡上,315
【裁判日期】    980507
【裁判案由】    違反保護令
【裁判全文】
臺灣桃園地方法院刑事判決             98年度簡上字第315號
上  訴  人
即  被  告  甲○○
上列被告因違反保護令案件，不服本院簡易庭中華民國97年12月
30日97年度壢簡字第2679號刑事第一審簡易判決（97年度偵字第
19388 號），提起上訴，本院管轄之第二審地方法院合議庭判決
如下：
    主  文
上訴駁回。
甲○○緩刑貳年，緩刑期間交付保護管束。
    事  實
一、甲○○與乙○○原為夫妻，嗣於民國九十七年四月二十八日
    協議離婚，依家庭暴力防治法第三條第一款規定，彼此互為
    家庭成員。九十六年十二月十八日凌晨，甲○○在桃園縣中
    壢市○○○街一四三巷三十二號四樓住處，對乙○○施以家
    庭暴力，乙○○因此離開上址另覓居處，並向本院民事庭聲
    請核發保護令獲准，而由本院以九十七年度家護字第一五二
    號通常保護令命甲○○不得對乙○○實施身體或精神上不法
    侵害之行為，並不得對乙○○為騷擾、接觸、跟蹤、通話、
    通信之聯絡行為，另應遠離乙○○之住所及工作場所至少兩
    百公尺；上開保護令之有效期間為六個月，於九十七年三月
    七日送抵甲○○收悉。詎甲○○在收受上開保護令之後，竟
    仍基於違反上揭保護令之犯意，自九十七年三月七日起至同
    年四月二十四日止，接續以0000000000號行動電
    話，傳送二十二通簡訊至乙○○所使用之00000000
    00號行動電話，要求乙○○返家或與其聯絡，而以上開方
    式騷擾乙○○，違反前揭保護令。
二、案經乙○○訴請臺灣桃園地方法院檢察署檢察官偵查後，聲
    請以簡易判決處刑。
    理  由
一、後引證人乙○○於警詢及檢察事務官偵查中之指述，及乙○
    ○製作之簡訊譯文，雖係被告以外之人於審判外以言詞或書
    面所為之陳述，屬於傳聞證據，惟被告在本院準備程序中同
    意引用為證據，本院審酌上開筆錄、文書作成時之情況，亦
    認為適當，依刑事訴訟法第一百五十九條之五第一項規定，
    上開筆錄及文書自均有證據能力。至於後述之其餘證據依法
    原則上均有證據能力，被告人亦未對其證據能力有何抗辯，
    參酌最高法院九十七年度台上字第一０六九號判決意旨，此
    部分證據具有證據能力之法律依據，即不再贅。
二、訊據被告甲○○坦承於上開時間，在收悉本件保護令之後，
    仍以密集傳送簡訊之方法，持續騷擾其妻乙○○之事實不諱
    ，核與證人乙○○於警詢及檢察事務官偵查中指述其遭被告
    持續傳送簡訊騷擾之情節相符，此外，復有被告傳送之簡訊
    譯文及照片、本院九十七年度家護字第一五二號通常保護令
    各一份附卷可稽，足徵被告自白與事實相符，可以採信。事
    證明確，被告犯行堪予認定，應依法論科。
三、查被告甲○○與乙○○原為夫妻，而於九十七年四月二十八
    日離婚，有乙○○之戶籍資料一份附卷可稽，依家庭暴力防
    治法第三條第一款規定，其二人彼此互為家庭成員。核被告
    所為，係犯家庭暴力防治法第六十一條第二款之違反保護令
    罪。被告雖係自九十七年三月七日起至同年四月二十四日止
    持續以簡訊騷擾乙○○，惟其係基於一個犯罪決意，利用同
    一機會，在密集之時間、地點，以相同方式接續其犯罪行為
    ，且係侵害同一法益，應為接續犯，僅論以一罪即為已足。
    原審因認被告罪證明確，適用家庭暴力防治法第六十一條第
    二款，刑法第十一條前段、第四十一條第一項前段等規定，
    判處被告拘役三十日，並諭知易科罰金之折算標準為以一千
    元折算一日，其認事用法均無違誤，量刑亦屬妥適，應予維
    持。被告以其無力繳交罰金，請求輕判為由，提起上訴，惟
    此係刑罰執行之問題，與量刑輕重無關，是被告上訴顯無理
    由，應予駁回。
四、末查，被告雖曾於八十五年間因故意犯罪，受有期徒刑以上
    刑之宣告，並於八十七年五月二十七日易科罰金執行完畢，
    惟此後則未曾再因故意犯罪致受有期徒刑以上刑之宣告，此
    有其臺灣高等法院被告前案紀錄表存卷可參，其在收受保護
    令後故意違反，而密集傳送簡訊騷擾乙○○，雖有不該，惟
    觀其簡訊內容旨在要求乙○○復合，並無加害乙○○生命、
    身體、財產之意，犯罪情節尚稱輕微，且犯後坦承犯行，並
    已與乙○○達成和解，乙○○亦表示願意原諒被告等語，是
    被告在經此偵審教訓後當知所警惕，無再犯之虞，本院因認
    前開對被告所宣告之刑以暫不執行為當，爰諭知緩刑二年，
    並依家庭暴力防治法第三十八條第一項規定諭知被告於緩刑
    期間內交付保護管束，以勵自新。
據上論斷，應依刑事訴訟法第四百五十五條之一第三項、第三百
六十八條，家庭暴力防治法第三十八條第一項，刑法第七十四條
第一項第二款，判決如主文。
本案經檢察官邱文中到庭執行職務。
中    華    民    國    98    年    5     月    7     日
              刑事第五庭  審判長法  官  潘政宏
                                法  官  江春瑩
                                法  官  陳彥宏
以上正本證明與原本無異。
不得上訴。
                                書記官  翁其良
中    華    民    國    98    年    5     月    7     日


司法院資訊處製作；財團法人民間司法改革基金會備份。
